臺灣高等法院刑事裁定
111年度聲字第2026號
聲  請  人  臺灣高等檢察署檢察官
受  刑  人  蔡宗恩




上列聲請人因受刑人數罪併罰有二裁判以上，聲請定其應執行之
刑（聲請案號：臺灣高等檢察署111年度執聲字第913號），本院
裁定如下：
    主  文
蔡宗恩犯如附表所示各罪所處之刑，應執行有期徒刑貳年拾月。
    理  由
一、聲請意旨略以：受刑人因違反毒品危害防制條例等數罪，先
    後經判決確定如附表，應依刑法第53條及第51條第5款之規
    定，定其應執行之刑，爰依刑事訴訟法第477條第1項之規定
    聲請定應執行之刑等語。
二、按數罪併罰，分別宣告多數有期徒刑者，於各刑中之最長期
    以上，各刑合併之刑期以下，定其刑期，但不得逾30年，刑
    法第51條第5款定有明文。乃因刑罰之科處，應以行為人之
    責任為基礎，考量人之生命有限，刑罰對被告造成之痛苦程
    度，係以刑度增加而生加乘效果，而非等比方式增加，如以
    實質累加方式執行，刑責恐將偏重過苛，不符現代刑事政策
    及刑罰之社會功能，故透過定應執行刑，採限制加重原則，
    授權法官綜合斟酌被告犯罪行為之不法與罪責程度、各罪彼
    此間之關聯性（例如數罪犯罪時間、空間、各行為所侵害法
    益之專屬性或同一性、數罪對法益侵害之加重效應等）、數
    罪所反應被告人格特性與傾向、對被告施以矯正之必要性等
    ，妥適裁量最終具體應實現之刑罰，以符罪責相當之要求。
    因此，法院於酌定執行刑時，應體察法律恤刑之目的，為妥
    適之裁量，俾符合實質平等原則（最高法院105年度台抗字
    第626號裁定意旨參照）。另數罪併罰中之一罪，依刑法規
    定得易科罰金，若因與不得易科之他罪併合處罰結果而不得
    易科罰金時，原可易科部分所處之刑，自亦無庸為易科折算
    標準之記載（司法院釋字第144號、第679號解釋意旨參照）
    。
三、經查：本件受刑人因犯如附表各編號所示之罪，先後經判處
    如附表各編號所示之刑，均經分別確定在案，且各罪均為附
    表編號1至3之裁判確定前所犯，有各該刑事判決書附卷可憑
    。其中受刑人所犯如附表編號2、3、5、6、7所示之罪所處
    之刑得易科罰金，附表編號1、4、8所示之罪所處之刑則不
    得易科罰金，原不得合併定應執行刑，因受刑人業已請求檢
    察官就附表各編號所示之罪合併聲請定應執行刑，此有「臺
    灣桃園地方檢察署依102年1月23日修正之刑法第50條調查受
    刑人是否聲請定應執行刑調查表」在卷可稽，合於刑法第50
    條第2項之規定，從而，檢察官就附表所示各編號之罪聲請
    合併定應執行刑，核無不合，應予准許。
四、爰審酌受刑人所犯如附表編號1至7所示各罪，均為施用毒品
    罪，罪質相同，犯罪時間亦間距甚近，於併合處罰時，其責
    任非難重複之程度高，暨數罪對法益侵害並無特別加重之必
    要，如以實質累加方式執行，刑責恐將偏重過苛，不符現代
    刑事政策及刑罰之社會功能；並考量受刑人犯罪所反映之人
    格特質，參酌上揭最高法院裁定意旨，並參酌上開各罪宣告
    刑總和上限之外部性界限，附表編號2至3之罪曾經臺灣桃園
    地方法院108年度審訴字第160號判決定應執行有期徒刑6月
    ，編號5至6之罪曾經臺灣桃園地方法院108年度審訴字第125
    3號判決定應執行有期徒刑6月之內部性界限，並兼衡刑罰經
    濟與公平、比例等原則，及受刑人對定其應執行刑之意見（
    參卷附111年6月22日陳述意見狀），定其應執行之刑如主文
    所示。至受刑人所犯如附表編號2、3、5、6、7所示之罪，
    原雖得易科罰金，惟因與不得易科罰金之如附表編號1、4、
    8所示之罪併合處罰結果而不得易科罰金時，即無庸為易科
    罰金之記載。
四、據上論斷，應依刑事訴訟法第477條第1項、第53條、第51條
    第5款、第50條第1項但書、第2項，裁定如主文。

中　　華　　民　　國　　111 　年　　7 　　月　　6 　　日
                  刑事第二十庭  審判長法　官  張紹省
                                      法　官  蕭世昌
                                      法　官  吳祚丞
以上正本證明與原本無異。
如不服本裁定，應於收受送達後五日內向本院提出抗告狀。
                                      書記官  楊宜蒨
中　　華　　民　　國　　111 　年　　7 　　月　　7 　　日

附表　　
編          號  1 2 3 罪          名  毒品危害防制條例 毒品危害防制條例 毒品危害防制條例 宣    告    刑  有期徒刑7月 有期徒刑5月 有期徒刑3月 犯  罪  日  期  107/10/06 107年10月22日晚間9時10分許為警採尿時起回溯26小時內某時。 107/10/21 偵查(自訴)機關 年  度  案  號  桃園地檢107年度毒偵字第6526號 桃園地檢107年度毒偵字第6526號 桃園地檢107年度毒偵字第6526號 最  後 事實審 法    院 桃園地院 桃園地院 桃園地院  案    號 108年度審訴字第 160號 108年度審訴字第 160號 110年度審訴字第 160號  判決日期 108/06/05 108/06/05 108/06/05 確  定 判  決 法    院 桃園地院 桃園地院 桃園地院  案    號 108年度審訴字第 160號 108年度審訴字第 160號 108年度審訴字第 160號  判    決 確定日期 108/07/04 108/07/04 108/07/04  是否為得易科 罰 金 之 案 件  否 是 是 備        註  桃園地檢108年度執字第10682號 1.桃園地檢108年度執字第10683號 2.編號2至3經桃園地院108年度審訴字第160號判決應執行有期徒刑6月。  

編          號  4 5 6 罪          名  毒品危害防制條例 毒品危害防制條例 毒品危害防制條例 宣    告    刑  有期徒刑7月 有期徒刑4月 有期徒刑4月 犯  罪  日  期  108/03/18 108/03/19 108/04/26 偵查(自訴)機關 年  度  案  號  桃園地檢108年度毒偵字第1803號 桃園地檢108年度毒偵字第1803號 桃園地檢108年度毒偵字第1803號 最  後 事實審 法    院 桃園地院     桃園地院 桃園地院  案    號 108年度審訴字第 1253號 108年度審訴字第 1253號 108年度審訴字第 1253號  判決日期 108/12/27     108/12/27    108/12/27 確  定 判  決 法    院      桃園地院     桃園地院      桃園地院  案    號 108年度審訴字第 1253號 108年度審訴字第 1253號 108年度審訴字第 1253號  判    決 確定日期 109/02/05     109/02/05    109/02/05  是否為得易科 罰 金 之 案 件  否 是 是 備        註  桃園地檢109年度執字第3383號 1.桃園地檢109年度執字第3384號 2.編號5至6經桃園地院108年度審訴字第1253號判決應執行有期徒刑6月。  

編          號  7 8 （以下空白） 罪          名  毒品危害防制條例 竊盜  宣    告    刑  有期徒刑6月 有期徒刑10月  犯  罪  日  期  108/05/20 107/08/23  偵查(自訴)機關 年  度  案  號  桃園地檢108年度毒偵字第3009號 桃園地檢107年度偵字第30304號  最  後 事實審 法    院 桃園地院 臺灣高院   案    號 108年度桃簡字第 2247號 109年度上易字第 1240號   判決日期 109/02/13 109/09/24  確  定 判  決 法    院 桃園地院 臺灣高院   案    號 108年度桃簡字第 2247號 109年度上易字第 1240號   判    決 確定日期 109/03/18  109/09/24   是否為得易科 罰 金 之 案 件  是 否  備        註  桃園地檢109年度執字第6419號 桃園地檢109年度執字第18633號